臺灣新竹地方法院刑事判決
110年度訴字第517號
110年度訴字第543號
公  訴  人  臺灣新竹地方檢察署檢察官
被      告  李建興


上列被告因搶奪等案件，經檢察官提起公訴（110年度偵字第709
2、7671號）及追加起訴（110年度偵字第8231號），因被告於準
備程序進行中，就被訴事實為有罪之陳述，經本院告知簡式審判
程序意旨，並聽取當事人之意見後，裁定由受命法官獨任依簡式
審判程序審理，判決如下：
    主      文
李建興犯竊盜罪，處有期徒刑參月，如易科罰金，以新臺幣壹仟
元折算壹日。又犯竊盜罪，處有期徒刑參月，如易科罰金，以新
臺幣壹仟元折算壹日。又犯搶奪未遂罪，處有期徒刑肆月，如易
科罰金，以新臺幣壹仟元折算壹日。又犯竊盜罪，處有期徒刑參
月，如易科罰金，以新臺幣壹仟元折算壹日。又犯搶奪未遂罪，
處有期徒刑肆月，如易科罰金，以新臺幣壹仟元折算壹日。應執
行有期徒刑玖月，如易科罰金，以新臺幣壹仟元折算壹日。
    事實及理由
一、李建興因經濟狀況不佳，欲鋌而走險行搶他人包包，而意圖
    為自己不法之所有，基於竊盜、搶奪之犯意，分別於下述時
    地，為下列犯行：
　㈠於民國110年6月13日晚間10時許，騎乘車牌號碼000-0000號
    普通重型機車，前往新竹市○○路00號對面舊社國小旁機車停
    車格停放後，再步行至新竹市○道路0段000號前，以自備鑰
    匙插入電門啟動之方式，竊取林鴻智使用之車牌號碼000-00
    0號普通重型機車，騎至新竹縣竹北市一帶伺機尋找行搶對
    象。後因該車沒油，遂將之棄置在新竹縣○○市○○路000號前
    ，再步行至新竹縣○○市○○路000號前，以自備鑰匙插入電門
    啟動之方式，竊取詹詠勝所使用之車牌號碼000-000號普通
    重型機車，而於110年6月14日凌晨2時許，騎至新竹市中央
    路與民權路口處時，開始尾隨在邱婕榕騎乘之車牌號碼000-
    0000號普通重型機車後方，並於110年6月14日凌晨2時47分
    許，在新竹市府後街靠近東門圓環處，騎至邱婕榕右方側邊
    著手搶奪邱婕榕身上所背之背包，嗣因背包遭邱婕榕拉回而
    未遂，李建興旋騎車逃離現場。
　㈡李建興另於110年6月15日晚間11時41分許，騎乘車號000-000
    0號普通重型機車，前往新竹市東大路2段173巷口停放，再
    於同日晚間11時50分許，步行至新竹市城北街137巷內更換
    衣物變裝，而於110年6月16日凌晨0時22分許，在新竹市○○
    路000巷0號前，以自備鑰匙插入電門啟動之方式，竊取何
    祥所有之車號000-000號重型機車得手後，於同日凌晨3時19
    分許，騎乘該部贓車至新竹市民富街與愛文街口處，著手搶
    奪行人古必棋右側身上所背之包包，因遭古必棋拉住包包而
    搶奪未遂，李建興旋騎車逃離現場。
二、本案證據，均引用附件檢察官起訴書、追加起訴書之記載。
    另補充證據被告李建興於本院訊問時之自白。
三、論罪科刑：
　㈠核被告就上開一、㈠所為，係犯刑法第320條第1項之竊盜罪（
    共2罪）、刑法第325條第3項、第1項之搶奪未遂罪。就上開
    一、㈡所為，則係犯刑法第320條第1項之竊盜罪、刑法第325
    條第3項、第1項之搶奪未遂罪。
　㈡被告所犯上開各罪，犯罪時間、地點、被害人均不同，犯意
    各別，行為互殊，應分論併罰。
　㈢被告所犯搶奪未遂罪，已著手於搶奪行為之實施，惟尚未至
    取得財物實力支配之結果，為未遂犯，爰均依刑法第25條第
    2項之規定，減輕其此部分之刑。
　㈣爰以行為人之責任為基礎，審酌被告身心健全，卻不思以正
    途獲取金錢，因經濟不佳，恣意竊取、著手搶奪他人財物，
    欠缺尊重他人財產權之觀念，所為實無足取，本當從重量刑
    。惟念及被告始終坦承犯行，於本院訊問時並表達悔悟之意
    ，考量被告竊取之機車均已尋獲發回予被害人，及被告於著
    手搶奪他人財物時尚知節制，並未造成被害人受傷或受有其
    他法益之損害，兼衡被告之生活狀況、智識程度、素行、犯
    罪動機等一切情狀，分別量處如主文所示之刑及定應執行刑
    ，並均諭知易科罰金之折算標準。
　　希冀被告此後戒慎改過，保握機會自新，切勿再罹刑章。
　㈤被告行竊時使用之鑰匙並未扣案，考量其價值低微，不論是
    否沒收或追徵，均無妨被告罪責、刑罰預防目的之評價，既
    欠缺刑法上重要性，為避免開啟助益甚微之沒收或追徵程序
    ，過度耗費訴訟資源而無助於目的之達成，本於比例原則，
    就此不予另行宣告沒收或追徵，併予敘明。
　㈥另起訴書犯罪事實欄第6行雖有記載被告「並戴上其自附近不
    詳地點所竊得之安全帽1頂（未尋獲）」等語，然論罪法條
    欄中並未敘及此部分亦應論以竊盜罪，經本院向檢察官確認
    後，檢察官即刪除此部分之記載，附此敘明。
據上論斷，應依刑事訴訟法第273條之1第1項、第299條第1項前
段、第310條之2、第454條第2項，判決如主文。
本案經檢察官林佳穎提起公訴，檢察官黃翊雯到庭執行職務。
中　　華　　民　　國　　110 　年　　10　　月　　14　　日
                    刑事第四庭  法　官　楊祐庭
以上正本證明與原本無異。
如不服本判決應於收受本判決後20日內向本院提出上訴書狀，上
訴書狀應敘述具體理由。上訴書狀未敘述上訴理由者，應於上訴
期間屆滿後20日內補提理由書狀於本院(均須按他造當事人之人
數附繕本 )「切勿逕送上級法院」。 
中　　華　　民　　國　　110 　年　　10　　月　　14　　日
                                書記官  陳紀語
附錄本案論罪科刑法條：
刑法第320條
意圖為自己或第三人不法之所有，而竊取他人之動產者，為竊盜
罪，處五年以下有期徒刑、拘役或五十萬元以下罰金。
意圖為自己或第三人不法之利益，而竊佔他人之不動產者，依前
項之規定處斷。
前二項之未遂犯罰之。
刑法第325條
意圖為自己或第三人不法之所有，而搶奪他人之動產者，處六月
以上五年以下有期徒刑。
因而致人於死者，處無期徒刑或七年以上有期徒刑，致重傷者，
處三年以上十年以下有期徒刑。
第一項之未遂犯罰之。
附件：
臺灣新竹地方檢察署檢察官起訴書
                                     110年度偵字第7092號
                                                第7671號
　　被　　告　李建興　男　42歲（民國00年0月00日生）
　　　　　　　　　　　住新竹市○○○街000巷00號（在押）
　　　　　　　　　　　國民身分證統一編號：Z000000000號
上被告因搶奪等案件，已經偵查終結，認應提起公訴，茲將犯罪
事實及證據並所犯法條分敘如下：
犯罪事實
一、李建興意圖為自己不法之所有，於民國110年6月13日22時許
    ，騎乘其父親名下車號000-0000號重型機車，前往新竹市○○
    路00號對面舊社國小旁機車停車格停放後，再步行至新竹市
    ○道路○段000號前，以自備之車號000-0000號重型機車鑰匙
    插入電門啟動方式，竊取林鴻智所使用之車號000-000號重
    型機車（車主蔡文禎），並戴上其自附近不詳地點所竊得之
    安全帽1頂（未尋獲），騎至新竹縣竹北市一帶伺機尋找欲
    行搶之對象；後因機車沒油，遂將竊得之車號000-000號重
    型機車任意棄置在新竹縣○○市○○路000號前，再步行至新竹
    縣○○市○○路000號前，以自備之車號000-0000號重型機車鑰
    匙插入電門啟動方式，竊取詹詠勝所使用之車號000-000號
    重型機車（車主詹宜霖），於110年6月14日凌晨2時某分許
    ，騎至新竹市中央路與民權路口處，開始尾隨在邱婕榕騎乘
    之車號000-0000號重型機車後方，並於110年6月14日凌晨2
    時47分許，在新竹市府後街靠近東門圓環處，騎至邱婕榕右
    方側邊拉扯邱婕榕身上所背之背包，因背包遭邱婕榕拉回而
    搶奪未遂，李建興遂騎車逃離現場，旋將竊得之車號000-00
    0號重型機車及安全帽，棄置在新竹市湳雅街311巷20弄口對
    面空地，再沿途步行丟棄其身上所穿著之衣物變裝後，返回
    新竹市○○路00號對面舊社國小旁其停放車號000-0000號重型
    機車之停車格處，旋騎乘該車逃回新竹市○○○街000巷00號住
    處。嗣經邱婕榕報警而循線查獲。
二、案經詹詠勝、邱婕榕訴由新竹市警察局第二分局及新竹市警
    察局第一分局報告偵辦。
證據並所犯法條
一、證據：
（一）被告李建興於警詢、偵查中之自白。
（二）告訴人詹詠勝、邱婕榕於警詢之指述。
（三）被害人林鴻智於警詢之證述。
（四）新竹市警察局第二分局偵查佐林慶峯製作之職務報告2份
      、自願受搜索同意書、搜索扣押筆錄及扣押物品目錄表1
      份、相關蒐證照片4張、新竹縣政府警察局竹北分局三民
      派出所受（處）理案件證明單1張；暨扣案之白長褲、FIL
      A短袖上衣、運動短褲、白色拖鞋等犯案時所穿著衣物。
（五）被告犯竊盜搶奪行為及逃逸路線圖1份、路口監視錄影畫
      面翻拍照片1份。
（六）新竹市警察局第一分局湳雅派出所警員李世華製作之偵查
      報告1份、新竹市警察局第一分局湳雅派出所受理各類案
      件紀錄表及受（處）理案件證明單各1張、路口監視錄影
      畫面翻拍照片1份。
二、核被告所為，係犯刑法第320條第1項竊盜罪嫌2次及同法第3
    25條第3項、第1項搶奪未遂罪嫌1次。所犯上開各罪，犯意
    各別，罪名不同，應予分論併罰。
三、依刑事訴訟法第251條第1項提起公訴。
　  此　致
臺灣新竹地方法院
中　　華　　民　　國　  110　　年　　7  　月　 　9　　日
      　　　　　　　　　　　　檢  察  官 林佳穎
本件正本證明與原本無異
中　　華　　民　　國　  110　　年　　7    月　　 26 　日
　　　　　　　　　　　　　　　書　記　官 劉憶玟

臺灣新竹地方檢察署檢察官追加起訴書
                                     110年度偵字第8231號
　　被　　　告　李建興　男　42歲（民國00年0月00日生）
　　　　　　　　　　　　住新竹市○○○街000巷00號
　　　　　　　　　　　　國民身分證統一編號：Z000000000號
                    （另案羈押在法務部○○○○○○○○）
上列被告因搶奪等案件，業經偵查終結，因認與本署110年度偵
字第7092號、第7671號搶奪等案件，為1人犯數罪之相牽連案件
，應予追加起訴，茲將犯罪事實及證據並所犯法條分敘如下：
　　　　犯罪事實
一、李建興意圖為自己不法之所有，於民國110年6月15日23時41
    分許許，騎乘其父親李文川名下車號000-0000號重型機車，
    前往新竹市東大路二段173巷口停放，再於同日23時50分許
    步行至新竹市城北街137巷內更換衣物變裝後；於110年6月1
    6日凌晨0時22分許，在新竹市○○路000巷0號前，以自備之車
    號000-0000號重型機車鑰匙插入電門啟動方式，竊取何啟祥
    所有之車號000-000號重型機車得手後，於同日凌晨3時19分
    許騎乘該部贓車至新竹市民富街與愛文街口處，搶奪行人古
    必棋右側身上所背之包包，因遭古必棋拉住包包而搶奪未遂
    ；李建興遂騎車逃離現場，旋於同日凌晨4時48分許將竊得
    之車號000-000號重型機車棄置在新竹市經國路二段60巷內
    ，再於同日凌晨4時49分許在新竹市○○街00號旁變電箱換回
    原本穿著衣物後，於同日凌晨4時55分許返回新竹市東大路
    二段173巷口，騎乘其停放之車號000-0000號重型機車，逃
    回新竹市○○○街000巷00號住處。嗣經何啟祥、古必棋報警而
    循線查獲。
二、案經何啟祥訴由新竹市警察局第一分局報告偵辦。
        證據並所犯法條 
一、證據：
（一）被告李建興於警詢、偵查中之自白。
（二）告訴人何啟祥於警詢之指述。
（三）被害人古必棋於警詢之證述。
（四）證人李文川於警詢之證述。
（五）新竹市警察局第一分局巡佐呂仁宇製作之偵查報告1份、
      蒐證照片3張、車號000-000號重型機車失車-案件基本資
      料詳細畫面報表1份、車輛詳細資料報表1張。
（六）被告犯搶奪及竊盜涉案路線圖1份（共11張）、路口監視
      錄影畫面翻拍照片178張。
二、核被告所為，係犯刑法第320條第1項竊盜罪嫌、同法第325
    條第3項、第1項搶奪未遂罪嫌。所犯上開二罪，犯意各別，
    罪名不同，應予分論併罰。 
三、追加起訴之理由：被告前因搶奪、竊盜等案件，經本署檢察
    官以110年度偵字第7092號、第7671號等提起公訴（現由臺
    灣新竹地方法院以110年度訴字第517號審理中），有起訴書
    、刑案資料查註紀錄表各1份在卷足憑。本件被告1人犯數罪
    ，與前開案件係屬刑法第7條第1款之相牽連案件，依刑事訴
    訟法第265條第1項得追加起訴。
四、依刑事訴訟法第265條第1項追加起訴。　
　　　此　　致
臺灣新竹地方法院
中　　華　　民　　國　 110　　年　　7 　　月　　31　　日
　　　　　　　　　　　　      檢  察  官 林佳穎
本件正本證明與原本無異
中　　華　　民　　國　 110　　年　　8     月　　 4  　日
　　　　　　　　　　　　　　　書　記　官 劉憶玟